臺灣嘉義地方法院民事判決　九十年度訴字第九○○號
　　原　　　告　甲○○
　　被　　　告　乙○○
右當事人間請求拆屋還地事件，本院判決如左：
    主 　 文
被告應將坐落嘉義市○○段○○段十七之四號土地，如附圖所示甲部分，面積二十一
平方公尺部分土地上之房屋拆除，並將該土地交還原告。
前項拆除房屋、交還土地之履行期間為參個月。
訴訟費用由被告負擔。
本判決於原告以新台幣拾玖萬陸仟元為被告供擔保後得假執行；被告如於假執行程序
開始前，以新台幣伍拾陸萬捌仟元為原告預供擔保，得免假執行。
    事    實
甲、原告方面：
一、聲明：如主文所示，願供擔保聲請宣告假執行。
二、陳述：原告所有坐落在嘉義市○○段○○段十一之四號土地（下簡稱系爭土地）
    為原告所有，被告無正當權源占用如附圖所示之甲部分、面積二十一平方公尺之
    土地並建築房屋，係無權占有，爰本於所有權請求拆屋還地。
三、證據：提出系爭土地登記謄本、地籍圖謄本各一份，並聲請至現場履勘、測量占
    有位置、面積。
乙、被告方面：
一、聲明：駁回原告之訴，如受不利判決，願供擔保聲請宣告免假執行。
二、陳述：被告對於其所有建物占用如附圖所示原告之土地固不爭執，惟因其向前手
    購買房屋土地時並不知該增建部分占用原告之土地，被告願意提供所有之部分與
    被告交換等語。
三、證據：未提出任何證據。
   理　　由
一、原告主張：系爭土地為原告所有，被告無正當權源占用如附圖所示之甲部分、面
    積二十一平方公尺之土地並建築房屋，係無權占有等語，被告則以其買房屋土地
    時並不知悉房屋增建部分有占用原告之土地，且被告願意與被告交換土地而換取
    原告不要請求拆屋還地等語。
二、原告主張系爭土地為其所有一情，業據其提出土地登記謄本一紙為證，亦為被告
    所不爭執；而被告所有嘉義市○○段○○段十七之二號之土地坐落在旁，且增建
    有一層樓、磚造、鐵皮房屋供作廚房使用（參本院九十年十二月十二日履勘筆錄
    ），而增建部分係占用如附圖所示甲部分，面積二十一平方公尺等情，經本院會
    同嘉義市政府地政事務所至現場履勘並繪製複丈成果圖如附圖所示；被告所有之
    建物既坐落在原告土地上，為兩造所不爭執，被告又無任何合法之權源，原告本
    於所有權人之地位請求被告拆除房屋返還占用部分之土地，與法相合，應予准許
    。
三、查拆屋還地，非立時可就，斟酌本件被告所建房屋實際所需拆遷之情況，爰定被
    告之履行期間為三個月，以供其履行拆屋還地之義務。
四、兩造陳明願供擔保請為宣告假執行或免為假執行，經核均與規定相符，爰分別酌
    定相當之擔保金額予以宣告。
五、據上論結，本件原告之訴為有理由，依民事訴訟法第七十八條、第三百九十六條
    第一項、第三百九十條第二項、第三百九十二條，判決如主文。
中　　　華　　　民　　　國　　九十一　　年　　　四　　　月　　　四　　　日
~B臺灣嘉義地方法院民事第一庭
~B　　法　官　黃國益
右為正本係照原本作成
如對本判決上訴須於判決送達後廿日內向本院提出上訴狀
中　　　華　　　民　　　國　　九十一　　年　　　四　　　月　　　四　　　日
~B　　書記官　侯學義
